【裁判字號】    98,上訴,4389
【裁判日期】    981225
【裁判案由】    違反槍砲彈藥刀械管制條例
【裁判全文】
臺灣高等法院刑事判決                98年度上訴字第4389號
上  訴  人
即  被  告  甲○○
                    現於台灣台北監獄台北分監
選任辯護人  法律扶助陳雅萍律師
上列上訴人因違反槍砲彈藥刀械管制條例案件，不服臺灣臺北地
方法院98年度訴緝字第132號，中華民國98 年10月16日第一審判
決（起訴案號：臺灣臺北地方法院檢察署94年度偵字第1335 號）
，提起上訴，本院判決如下：
    主  文
上訴駁回。
    事  實
一、甲○○明知非經主管機關許可，不得持有可發射子彈具有殺
    傷力之槍枝，而於民國94年3月30日凌晨1時許，應陳天秤（
    原名「陳勇屹」，業經本院判處有期徒刑五年二月確定在案
    ）之約，至臺北市○○區○○路4段656號8樓立建賓館882室
    ，竟與陳天秤基於共同非法持有改造手槍之犯意，於陳天秤
    持交其所改造可發射子彈，具有殺傷力之仿BERETTA廠 92FS
    半自動手槍之玩具手槍1把（槍枝管制編號 0000000000）後
    ，予以持有把玩，而共同持有之。嗣於同日凌晨2 時許，適
    臺北市政府警察局松山分局警員前來查緝案件，陳天秤應門
    之際，甲○○旋將前開改造手槍放入上址床底，嗣為警查獲
    併扣得上開改造手槍，而悉上情。
二、案經臺北市政府警察局松山分局移送臺灣臺北地方法院檢察
    署檢察官偵查起訴。
    理  由
一、證據能力：被告及辯護人對後引證據，均不爭執，同意作為
    證據，且對於共犯陳天秤亦捨棄詰問（本院卷第56頁）。而
    觀諸各該證據製作取得之情形，並無違法或不當之情況，依
    刑事訴訟法第159條之5規定，均有證據能力，合先敘明。
二、訊據上訴人即被告甲○○固不諱言於上開時地，把玩扣案槍
    枝，為警查獲等情，惟否認有何違反槍砲彈藥刀械管制條例
    犯行，辯稱：不知該槍係真槍或假槍，看完後放在桌上約一
    分鐘，警方就敲門，由於陳天秤去開門，因為緊張，就把槍
    放在床鋪底下等語，經查：
（一）有關共犯陳天秤於上開時地，將扣案上開手槍，交被告把
      玩。而該改造手槍，原有槍管內曾有阻鐵，乃陳天秤以電
      鑽將該槍管打通，而具殺傷力等情，業據證人陳天秤於警
      訊、原審另案供述在案（核退字第1714號卷第8、9頁、偵
      字第13335號卷第19、20頁，原審訴字第1768號卷第86 頁
      ），且經內政部警政署刑事警察局以性能檢驗法鑑驗後，
      認係仿BERETTA廠92FS半自動手槍（槍枝管制編號0000000
      000）改造手槍，機械性能良好，可擊發適用子彈，認具
      殺傷力。又原審送法務部調查局鑑定結果，亦認為該仿BE
      RETTA廠92FS半自動手槍（槍枝管制編號0000000000）改
      造手槍，經取適合送鑑槍枝裝填具底火之子彈（9x21mm）
      3顆，以送鑑槍枝實際試射，3顆子彈均擊發，由於已換裝
      可容彈頭通過之金屬槍管，依槍管結構及材質強度，認能
      擊發適合其發射之具有殺傷力的土造子彈等情，有內政部
      刑事警察局94年4月20日刑鑑字第0940054277號槍彈鑑定
      書，及調查局95年3月20日調科參字第09500099470號鑑定
      通知書在卷可參（核退字第1714號卷第17頁至第20頁，原
      審訴字第1768號卷第39-41頁），此部份事實，堪予認定
      。
（二）被告及辯護人辯稱：被告不知真槍假槍，亦不知有無殺傷
      力，主觀上並無犯意。被告僅持有數秒，對該槍枝並無支
      配管領力，係在該槍持有人陳天秤監督下把玩，並非持有
      乙節，然查：被告自承：因為槍本來放在桌上，我聽見有
      人按門鈴，就很自然將槍藏放在床底下。就是要到賓館，
      陳天秤要拿槍給我看等語（偵卷第29頁，第107-108 頁，
      核退卷第10頁），核與證人陳天秤稱：我不敢當街拿出來
      ，所以才去賓館。甲○○有把槍拿起來看，後來有人敲門
      ，他就把槍藏床底下等語相符（偵卷第109 頁），且偵訊
      時，檢察官問：這中間，你有把玩這支槍嗎？被告稱：我
      有拿等語（偵卷第108 頁），顯然已非單純於共犯陳天秤
      監督下把玩。衡情，若果是一般玩具槍，有何不可當街把
      玩之處？何需另花費款項，至賓館觀看把玩玩具槍？是此
      部份所辯，已違常情。再者，若被告不知該槍係具殺傷力
      之違禁物，縱有警方臨檢，衡情當不會掩飾，豈會於有人
      敲門時，即將之藏放床底？由此客觀情境，自足認被告知
      悉該槍具殺傷力，且係與陳天秤共同持有之意思而持有之
      ，否則，果如其所辯，一為事不關己，再則不知情，豈會
      如此作為？是所辯有違情理，不足採信。
綜上，被告所辯，不足採信，事證明確，被告犯行，堪予認定，
三、被告行為後：刑法於95年7月1日修正施行。與本案有關者，
    刑法第28條關於共同實施，修改為實行。於共同正犯之範
    圍有所修正，惟於本案不生影響。修正前刑法第42 條第2
    項前段規定：「易服勞役以1元以上3 元以下折算1日」，且
    依斯時罰金罰鍰提高標準條例第2 條規定（現已刪除），易
    服勞役之折算標準就其原定數額提高為100倍折算1日，是被
    告行為時之易服勞役折算標準，應以銀元100元至300元折算
    1日，經折算為新臺幣後，應以新臺幣300元至900元折算為1
    日。惟修正後之刑法第42條第3 項前段規定：「易服勞役以
    新臺幣1000元、2000 元或3000元折算1日」；故比較新舊法
    之結果，以新法較為有利。自應依刑法第2條第1項但書規定
    ，適用新法規定。至沒收部分則從屬於主刑，一併適用修正
    後之規定。
四、核被告所為，係犯槍砲彈藥刀械管制條例第8條第4項之未經
    許可持有可發射子彈具有殺傷力之改造手槍罪。被告與陳天
    秤共同持有之，有犯意聯絡，行為分擔，為共同正犯。
五、原審以事證明確，適用刑事訴訟法第299條第1項前段，槍砲
    彈藥刀械管制條例第8條第4項，刑法第2條第1項（原審贅載
    第31條）第11條前段、第42條第3項、第38條第1項第1款。
    並審酌被告非法持有槍枝，對於社會安全潛在之危害非輕，
    犯後雖否認其所持有改造手槍有殺傷力等節，惟於偵查、審
    理中已坦承部分犯行，足認其犯後態度尚非至惡，且其所持
    有改造時間甚短，是其所參與部分之犯行，所生危害並非巨
    大等一切情狀，量處有期徒刑三年二月，併科罰金新臺幣伍
    萬元，且諭知：罰金如易服勞役，以新臺幣壹仟元折算壹日
    。復說明扣案改造可發射子彈具有殺傷力之改造仿BERETTA
    廠92FS半自動手槍（槍枝管制編號0000000000）1 把，係違
    禁物，應依刑法第38條第1項第1款宣告沒收。認事用法量刑
    ，均無不合。被告上訴或否認犯行，或請求輕判，均無理由
    ，應予駁回。
據上論斷，應依刑事訴訟法第368條，判決如主文。
本案經檢察官侯千姬到庭執行職務。
中    華    民    國    98    年    12    月    25    日
                  刑事第十八庭審判長法  官  吳鴻章
                                    法  官  汪梅芬
                                    法  官  周政達
以上正本證明與原本無異。
如不服本判決，應於收受送達後10日內向本院提出上訴書狀，其
未敘述上訴之理由者並得於提起上訴後10日內向本院補提理由書
（均須按他造當事人之人數附繕本）「切勿逕送上級法院」。
                                    書記官  廖純瑜
中    華    民    國    98    年    12    月    25    日
附錄：本案論罪科刑法條全文
槍砲彈藥刀械管制條例第8條
未經許可，製造、販賣或運輸鋼筆槍、瓦斯槍、麻醉槍、獵槍、
空氣槍或第4條第1項第1款所定其他可發射金屬或子彈具有殺傷
力之各式槍砲者，處無期徒刑或5年以上有期徒刑，併科新臺幣1
千萬元以下罰金。
未經許可，轉讓、出租或出借前項所列槍枝者，處5年以上有期
徒刑，併科新臺幣1千萬元以下罰金。
意圖供自己或他人犯罪之用，而犯前二項之罪者，處無期徒刑或
7年以上有期徒刑，併科新臺幣1千萬元以下罰金。
未經許可，持有、寄藏或意圖販賣而陳列第1項所列槍枝者，處3
年以上10年以下有期徒刑，併科新臺幣700萬元以下罰金。
第1項至第3項之未遂犯罰之。


司法院資訊處製作；財團法人民間司法改革基金會備份。
